# 请教版主：这里包不包括货币资产？

提问人：jihuijun 时间：2017-06-21 23:52:49
所得税会计准则里，资产的计税基础中的资产包不包括货币资产？如果包括，怎么理解货币资产的计税基础？

回答人：chenyiwei
货币资金也是有计税基础的。货币资金的计税基础可以理解为其所转化的费用性支出或资产等未来可在税前扣除的金额。所以货币资金的账面价值和计税基础一般总是相同的。